臺灣彰化地方法院彰化簡易庭民事裁定
111年度彰簡字第29號
原      告  紀貿祥  
被      告  黄緯宏  
            徐俊維  

上列當事人間損害賠償事件，原告提起刑事附帶民事訴訟，經本
院刑事庭110年度簡附民字第58號裁定移送，本院裁定如下：
    主  文
原告之訴駁回。
訴訟費用由原告負擔。
    理  由
民事訴訟法第47條規定「關於訴訟之法定代理及為訴訟所必要
  之允許，依民法及其他法令之規定」，第77條之13規定「因財
  產權而起訴，其訴訟標的之金額或價額在新臺幣十萬元以下部
  分，徵收一千元；逾十萬元至一百萬元部分，每萬元徵收一百
  元；逾一百萬元至一千萬元部分，每萬元徵收九十元；逾一千
  萬元至一億元部分，每萬元徵收八十元；逾一億元至十億元部
  分，每萬元徵收七十元；逾十億元部分，每萬元徵收六十元；
  其畸零之數不滿萬元者，以萬元計算」，第119條第1項規定「
  書狀及其附屬文件，除提出於法院者外，應按應受送達之他造
  人數，提出繕本或影本」，第244條第1項規定「起訴，應以訴
  狀表明下列各款事項，提出於法院為之：一、當事人及法定代
  理人。二、訴訟標的及其原因事實。三、應受判決事項之聲明
  」，第249條第1項第4款、第6款規定「原告之訴，有下列各款
  情形之一，法院應以裁定駁回之。但其情形可以補正者，審判
  長應定期間先命補正：四、原告或被告無訴訟能力，未由法定
  代理人合法代理。六、起訴不合程式或不備其他要件」，第42
  8條第1項規定「第244條第1項第2款所定事項，原告於起訴時
  得僅表明請求之原因事實」，第436條第2項規定「簡易訴訟程
  序，除本章別有規定外，仍適用第1章通常訴訟程序之規定」
  ；民法第1055條第1項規定「夫妻離婚者，對於未成年子女權
  利義務之行使或負擔，依協議由一方或雙方共同任之。未為協
  議或協議不成者，法院得依夫妻之一方、主管機關、社會福利
  機構或其他利害關係人之請求或依職權酌定之」。
經查：
  ㈠兩造均為未成年人，原告之法定代理人為其母王秀滿，被告
    丙○○之法定代理人為其父母黄冠哲、盧紫宸，被告乙○○之法
    定代理人為其父徐信鎔，此有本院調取之戶籍資料可稽。原
    告起訴狀未表明兩造之法定代理人，難認合法。
  ㈡依起訴狀與卷附刑事判決互核，原告主張關於眼鏡及機車毀
    損之原因事實，非因犯罪而受損害，惟刑事附帶民事訴訟，
    經刑事庭依刑事訴訟法第504條第1項規定裁定移送於同院民
    事庭後，民事庭如認其不符同法第487條第1項規定之要件時
    ，應許原告得繳納裁判費，以補正起訴程式之欠缺。查本件
    訴訟標的金額為新臺幣（下同）2,221,140元，其中關於眼
    鏡及機車之損害合計23,190元部分應徵第一審裁判費1,000
    元，未據原告繳納，起訴不合程式。
本院業於民國110年12月17日裁定命原告於5日內補正如附表，
  該項裁定先依原告之住所送達，因不獲會晤原告，亦無有辨別
  事理能力之同居人或受僱人，乃於110年12月23日寄存警察機
  關，以為送達，此有送達證書可稽，依民事訴訟法第138條第1
  項、第2項規定，於111年1月1日發生送達效力。原告逾期迄今
  仍未補正，依民事訴訟法第249條第1項第4款、第6款規定，自
  應裁定駁回其訴。
中　　華　　民　　國　　111 　年　　1 　　月　　11　　日
                  彰化簡易庭  法    官  廖政勝
以上正本係照原本作成。
如不服本裁定，應於送達後10日內向本院提出抗告狀並繳納抗告
費新臺幣1,000元。
中　　華　　民　　國　　111 　年　　1 　　月　　11　　日
                              書 記 官  梁高賓　　　　　
附表：
提出戶政機關所核發，①甲○○（身分證統一編號：Z000000000號
  ）及其母王秀滿之戶籍謄本，②丙○○（身分證統一編號：Z0000
  00000號）及其父母黄冠哲、盧紫宸之戶籍謄本，③乙○○（身分
  證統一編號：Z000000000號）及其父徐信鎔之戶籍謄本，或來
  院聲請閱覽戶籍資料，以知悉其內容。
以訴狀表明兩造之法定代理人，並同時提出訴狀繕本或影本3件
  。
補繳第一審裁判費1,000元。